臺灣高雄地方法院刑事判決　　　　　　　　　　　　九十二年度訴字第二六七號
　　公　訴　人　臺灣高雄地方法院檢察署檢察官
　　被　　　告　乙○○
右列被告因毒品危害防制條例案件，經檢察官提起公訴（九十二年度偵字第六一七六
號），被告就被訴事實為有罪之陳述，經本院告知簡式審判程序意旨，並聽取公訴人
及被告意見後，本院合議庭裁定由受命法官依簡式審判程序審理，並判決如左：
    主  文
乙○○連續施用第一級毒品，處有期徒刑捌月；又施用第二級毒品，處有期徒刑伍月
。應執行有期徒刑壹年。
    事  實
一、乙○○曾於民國（下同）八十五年間因違反麻醉藥品管理條例及竊盜等案件，經
    法院分別判處徒刑確定，並經本院於八十五年十月十七日，以八十五年度聲字第
    一七０一號定其應執行刑為有期徒刑十月確定，於八十六年十月十七日縮刑期滿
    執行完畢。另於九十一年間又因施用第二級毒品安非他命，經本院以九十二年度
  易字第二七一號判處有期徒刑四月確定（尚未執行，均為構成累犯）。其於八十
    七年間又因施用毒品案件，經本院以八十七年度毒聲字第四二五０號裁定送觀察
    、勒戒後，認無繼續施用毒品之傾向，由台灣高雄地方法院檢察署檢察官於八十
    七年十二月八日，以八十七年度偵字第二八一０五號為不起訴處分確定。詎乙○
    ○猶不知悔改，明知第一級毒品海洛因、第二級毒品安非他命業經行政院公告為
    毒品，竟仍基於施用第一級毒品之概括犯意，自九十二年七月二十九日（公訴人
    誤載為二十八日）晚上七、八時起至同年月三十一日晚上十時許止，以針筒注射
    之方式，連續在高雄市○○區○○路四五號四樓逃生梯內施用第一級毒品海洛因
    三次；另又基於施用第二級毒品安非他命之犯意，在九十二年七月三十一日晚上
    九、十時許，以玻璃球燒烤之方式，在高雄市○○區○○路四五號四樓逃生梯內
    施用第二級毒品安非他命一次。嗣於九十二年七月三十一日晚上十一時許，乙○
    ○駕駛機車行經高雄市三民區○○○路四六巷口時，經警盤查，主動向警方表明
    其有施用毒品之事實，並願接受裁判之意而查獲。
二、案經高雄市政府警察局三民二分局報告台灣高雄地方法院檢察署檢察官偵查起訴
    ，經訊問被告為有罪陳述後，本院裁定依簡式審判程序審理。
    理  由
一、訊據被告乙○○坦承上開事實不諱，且(1)被告於九十二年八月一日一時五十分許
    為警查獲採尿，送請高雄市立凱旋醫院鑑定，結果確呈現第一級毒品代謝物嗎啡
    、第二級毒品安非他命代謝物甲基安非他命陽性反應，有高雄市立凱旋醫院煙毒
    尿液檢驗成績書及高雄市政府警察局三民第二分局尿液檢驗登記簿影本各一紙在
    卷可按；(2)另按「施用海洛因、安非他命後，其於尿液中排出之最長時限，受施
    用劑量、施用方式、個人體質及其代謝情況等因素影響，因個案而易，施用海洛
    因一般可檢出之最長時間為海洛因服用後二至四天；施用安非他命一般可檢出之
    最長時間為安非他命服用後一至四天」等情，有行政院衛生署管制藥品管理局九
    十一年八月二日「管檢字第一Ｏ八四四三號函」可查，均足佐被告上開自白與事
    實相符，而堪採信。(3)又被告前因施用毒品案件，經本院以八十七年度毒聲字第
    四二五０號裁定送觀察、勒戒後，認無繼續施用毒品之傾向，由台灣高雄地方法
    院檢察署檢察官於八十七年十二月八日，以八十七年度偵字第二八一０五號為不
    起訴處分確定等情，亦有台灣高雄地方法院檢察署刑案資料查註紀錄表、台灣高
    等法院被告全國前案紀錄表各一份在卷可按。(4)再本件被告經警查獲之過程，係
    被告於九十二年七月三十一日晚上十一時許，駕駛機車行經高雄市三民區○○○
    路四六巷口經警盤查後，主動向警方表明其有施用毒品等情，業經證人即查獲被
    告之員警林忠男到庭證述明確，而堪認定。(5)另參諸被告於警詢中陳述：我從三
    天前開始施打毒品海洛因，三天包括今天即九十二年七月三十一日晚上十時許這
    一次總共三次等語，被告應係自九十二年七月二十九日開始起施用第一級毒品海
    洛因，是公訴人於起訴書內記載被告自九十二年七月二十八日起，應係誤載，附
    此敘明。綜上所述，本件被告二犯毒品危害防制條例第十條第一項、第二項之犯
    行，洵堪認定。
二、查毒品危害防制條例雖於九十二年六月六日由立法院三讀修正通過，並於九十三
    年一月九日公布施行，共計刪除三條，修正二十三條，惟對於施用毒品之罪刑部
    分，並未修正，是本件並無比較新舊法之問題，應適用裁判時即上開修正後之毒
    品危害防制條例，合先敘明。是核被告所為，係犯九十三年一月九日公佈施行之
    毒品危害防制條例第十條第一項、第二項之施用第一級毒品、第二級毒品罪。又
    被告持有第一級、第二級毒品之低度行為，均為施用之高度行為所吸收，均不另
    論罪。再被告連續三次施用第一級毒品海洛因之犯行，時間緊接，觸犯構成要件
    相同之罪名，顯係基於概括之犯意為之，應依連續犯之規定論以一罪，並依法加
    重其刑。被告所犯上開二罪，犯意個別，行為互殊，應予分論併罰。再被告於右
    述時、地，經警盤查時，即主動自首其施用第一級毒品犯行等節，業經證人林忠
    男於本院審理中證述明確，已如前述，是被告係對於其未經發覺之施用第一級毒
    品犯行自首而接受裁判，依法應減輕其刑，並依法先加後減之。爰審酌被告之犯
    罪行為乃自戕之行為，尚無害及他人，惟其前因施用毒品，經臺灣高雄地方檢察
    署檢察官為不起訴處分後，仍再次施用毒品，顯見其施用毒品之「心隱」並未戒
    除；惟被告於經警盤查時即坦承犯行，於本院審理中亦供認犯行，犯後態度尚稱
    良好等其他一切情狀，分別量處如主文所示之刑，並定其應執行之刑。
據上論斷，應依刑事訴訟法第二百九十九條第一項前段、第二百七十三條之一第一項
、第二百八十四條之一，毒品危害防制條例第十條第一項、第二項，刑法第十一條、
第五十六條、第六十二條、第五十一條第五款，判決如主文。
本案經檢察官甲○○到庭執行職務。
中　　　華　　　民　　　國　　九十三　　年　　　二　　　月　　二十七　　日
                                  臺灣高雄地方法院刑事第十庭
                                           法　官
右正本證明與原本無異。
如不服本判決，應於判決送達後十日內，向本院提出上訴狀。
附錄本案論罪科刑法條全文：
毒品危害防制條例第十條
施用第一級毒品者，處六月以上五年以下有期徒刑。
施用第二級毒品者，處三年以下有期徒刑。
